zh-CN: 唇彩效果: 着色; 提亮; 保湿; 镜面; 补水; 滋补; 丰盈; 光芒四射; 柔润; 柔软; 丰盈; 其他
ru: Эффект блеска для губ: Цвет; Сияние; Гидрофильный; Зеркальное отражение; Увлажнение; Питание; Уплотнение; Сияние; Разглаживание; Смягчение; Объем; Другое
zh-TW: 唇蜜效果: 上色; 亮面; 保濕; 鏡面; 保濕; 滋養; 豐滿; 光彩透亮; 嫩滑; 柔軟; 豐盈; 其他
de: Lipgloss-Effekt: Färbend; Glimmernd; Feuchtigkeitsspendend; Spiegelnd; Befeuchtend; Nährend; Aufpolsternd; Strahlend; Glättend; Weichmachend; Volumengebend; Sonstiges
lt-LT: Lūpų blizgesio efektas: Suteikiantis spalvą; Žėrintis; Drėkinamasis; Veidrodžio efektas; Drėkinamasis; Maitinamasis; Putlinamasis; Švytėjimo suteikiantis; Glotninamasis; Minkštinamasis; Apimties suteikiantis; Kita
sv: Läppglanseffekt: Färgning; Lysande; Återfuktande; Speglande; Återfuktande; Närande; Plumpning; Strålande; Mjukgörande; Uppmjukande; Volymgivande; Övrigt
da: Lipgloss-effekt: Farvende; Glødende; Hydrerende; Spejlende; Fugtgivende; Nærende; Fyldende; Strålende; Udglattende; Blødgørende; Volumengivende; Andet
it: Effetto del lucidalabbra: Tintura; Brillante; Idratante; Effetto lucido; Emolliente; Nutriente; Rimpolpante; Radioso; Levigante; Vellutante; Volumizzante; Altro
nl: Lipgloss-effect: Kleuring; Gloeiend; Hydraterend; Spiegelend; Vochtinbrengend; Voedend; Opvullend; Stralend; Gladmakend; Verzachtend; Volumegevend; Andere
bg-BG: Ефект на гланц за устни: Оцветяване; Светещ; Хидратиращ; Огледален; Овлажняващ; Подхранващ; Запълващ; Сияен; Изглаждащ; Омекотяване; Увеличаване на обема; Други
tr: Dudak Parlatıcı Etkisi: Renk; Parıltılı; Sulandırıcı; Yansıtıcı; Nemlendirici; Besleyici; Dolgunlaştırıcı; Işıltılı; Pürüzsüzleştirici; Yumuşatıcı; Hacim verici; Diğer
hu: Szájfény hatása: Színezés; Csillogás; Hidratálás; Tükröződés; Nedvesítés; Táplálás; Vastagítás; Ragyogás; Simítás; Lágyítás; Volumennövelés; Egyéb
ro-RO: Efect de luciu de buze: Colorare; Strălucitor; Hidratant; Cu efect de oglindă; Menține hidratarea; Hrănitor; Umplere; Radiant; Netezire; Catifelare; Volum; Altele
sl-SI: Učinek sijaja za ustnice: Barvanje; Sijoče; Hidracija; Zrcaljenje; Vlaženje; Hranilno; Polnjenje; Žareče; Glajenje; Mehčanje; Povečanje volumna; Drugo
es: Efecto de brillo labial: Coloración; Luminoso; Hidratante; Reflejante; Hidratante; Nutritivo; Aumentador de volumen; Radiante; Suavizante; Suavizante; Voluminizador; Otros
sk-SK: Efekt lesku na pery: Farbenie; Žiariaci; Hydratačný; Zrkadlenie; Zvlhčujúci; Výživný; Rastúci; Žiarivý; Vyhladenie; Zmäkčovanie; Zväčšovanie objemu; Iné
pt-PT: Efeito de gloss de lábios: Coloração; Brilhante; Hidratante; Efeito espelhado; Umectante; Nutritivo; Preenchimento; Radiante; Suavização; Amaciante; Dar volume; Outro
ja: リップグロス効果: カラーリング; グローイング; ハイドレイティング; ミラーリング; モイスチャライジング; ナリシング; プランピング; 輝き; なめらかにする; 柔らかくする; ボリュームアップ; その他
vi: Hiệu ứng son bóng: Sơn màu; Bắt sáng; Cấp ẩm; Phản chiếu; Dưỡng ẩm; Nuôi dưỡng; Căng mọng; Rực rỡ; Làm mượt; Làm mềm; Làm phồng; Khác
ko: 립글로스 효과: 착색; 빛나는; 수분 공급; 미러링; 보습; 영양 공급; 플럼핑; 빛이 나는; 매끄럽게; 부드럽게; 볼륨업; 기타
cs: Efekt lesku na rty: Zabarvující; Svítící; Hydratační; Zrcadlící; Zvlhčující; Vyživující; Zvětšující; Zářící; Uklidňující; Změkčující; Zvětšující objem; Jiné
en: Lip gloss effect: Coloring; Glowing; Hydrating; Mirroring; Moisturizing; Nourishing; Plumping; Radiant; Smoothing; Softening; Volumizing; Other
fr: Effet gloss: Colorant; Embrasé; Hydratant; Mise en miroir; Hydratant; Nourrissant; Repulpant; Rayonnant; Lissant; Adoucissant; Volumisation; Autre
th: เอฟเฟกต์ลิปกลอส: เพิ่มสีสัน; เพิ่มประกาย; ให้ความชุ่มชื้น; เพิ่มความแวววาว; เติมความชุ่มชื้น; บำรุง; เพิ่มความโดดเด้ง; กระจ่างใส; ช่วยให้เรียบเนียน; ช่วยให้ดูอ่อนนุ่ม; เพิ่มวอลลุ่มให้ขนตา; อื่นๆ
nb: Lipgloss-effekt: Fargelegging; Glødende; Hydrerende; Speiling; Fuktighetsgivende; Næringsgivende; Utfyllende; Strålende; Utjevnende; Mykgjørende; Volumiserende; Annet
pt-BR: Efeito de brilho labial: Corante; Brilhante; Hidratação; Espelhamento; Hidratante; Nutritivo; Volume; Radiante; Suavização; Amaciante; Volumizador; Outro
el: Αποτέλεσμα λιπ γκλος: Χρωματισμός; Λαμπερό; Ενυδατικό; Καθρεπτίζον; Για ενυδάτωση; Για θρέψη; Γέμισμα; Λαμπερό; Για λείανση; Για απαλότητα; Για αύξηση του όγκου; Άλλο
pl: Efekt błyszczyka do ust: Kolorowanie; Jaśniejące; Hydratacja; Mirroring; Nawilżający; Odżywiający; Powiększanie; Promienne; Wygładzanie; Zmiękczanie; Zwiększanie objętości; Inne
hr-HR: Efekt sjajila za usne: Bojenje; Sjaj; Hidracija; Zrcaljenje; Vlaženje; Hranjenje; Povećanje; Blistanje; Zaglađivanje; Omekšavanje; Povećanje volumena; Ostalo
fi: Huulikiiltovaikutelma: Värjäävä; Hehkuva; Kosteuttava; Peilaus; Kosteuttava; Ravitseva; Täyteläisyyttä lisäävä; Säteilevä; Silottava; Pehmentävä; Runsauttava; Muu